---
title: "Veiledning for automatisk utsending av rapporter"
params:
  registryName: rapbase
  type: subscription
author: rapbase
date: '`r format(Sys.time(), "%d. %B %Y")`'

---


## Veiledning for utsendinger
Her kan det settes opp rutinemessig produksjon og utsending av resultater per epost.

### Bruk
Fra menyen til venstre

1. hvis aktuelt, velg i hvilket filformat `r shiny::icon("file-pdf")` rapporten skal mottas,
```{r, echo=FALSE, results='asis'}
if(params$type %in% c("dispatchment", "bulletin")) {
  t <- shiny::HTML("1. angi datakilden",
                   as.character(shiny::icon("database")),
                   "som skal benyttes,")
  cat(paste0(t, "\n"))
}
```
1. velg hvilken rapport `r shiny::icon("file")` som skal sendes ut,
1. velg hvor hyppig `r shiny::icon("clock")` rapporten skal sendes ut,
1. om nødvendig, endre dato for første utsending `r shiny::icon("calendar")`
```{r, echo=FALSE, results='asis'}
if(params$type %in% c("dispatchment", "bulletin")) {
  t <- shiny::HTML("1. angi epostadresse",
                   as.character(shiny::icon("at")),
                   "til mottaker av rapporten og trykk",
                   as.character(shiny::icon("plus-square")),
                   "for å legge til lista over mottakere.")
  cat(paste0(t, "\n"))
}
```


Når alt er klart trykk `r shiny::icon("save")` for å aktivere utsendingen. Oppføringen vil da vises i tabellen. Trykk `r shiny::icon("trash")` til høyre i tabellen for å slette en utsending. Aktive utsendinger kan endres ved å trykke på `r shiny::icon("edit")` til høyre i tabellen. Utsendingen vil da slettes og flyttes over i menyen til venstre. Ved etablering eller endring av en utsending kan mottakere slettes ved å angi aktuell epostadresse og trykke på `r shiny::icon("minus-square")`

### Lurt å tenke over
Alle utsendinger skjer per epost og det betyr at rapportene som sendes ut __ikke__ skal inneholde person- og helseopplysninger. Du står selv som ansvarlig for de utsendinger du etablerer. Det er en god regel å ikke sende ut for ofte men heller med passelige intervaller basert på når nye data i registeret bør presenteres. Alle slike utsendinger produseres og sendes ut nattestid. Om du har mange ukentlige utsendinger kan det være lurt å spre disse på ulike ukedager for god fordeling av arbeidsbelastningen.
```{r, echo=FALSE, results='asis'}
if(params$type %in% c("dispatchment", "bulletin")) {
  cat(paste("Og, siden det er mer ressurskrevende å lage en rapport enn å",
            "sende den ut så vil det også være en fin gest til miljøet å",
            "etterstrebe få utsendinger og heller legge til flere mottakere",
            "for hver utsending",
            as.character(shiny::icon("leaf"))))
}
```
